Patricio Mora Vega

linkedin.com/in/patricio-mora-vega · github/Patox128 · +569 68511194 · patricio.mora99@gmail.com

Soy un ingeniero de software y desarrollador Frontend con más de 2 años de experiencia en el campo, me caracterizo por ser una persona responsable, proactivo, con ganas de aprender cuanto sea posible. Me gusta colaborar con equipos multidisciplinarios para poder desarrollar habilidades y conocimientos en áreas nuevas.

EXPERIENCIA PROFESIONAL

Desarrollador Front-End - Xintec

Santiago, Chile

Cliente: Falabella - Proyecto FTC

Abril 2024 - Actualidad

Desarrollo de una plataforma que integra una variedad de servicios para ofrecer soporte mediante bots de IA. La plataforma permite a los usuarios interactuar con sistemas de gestión documental como Confluence y realizar consultas relacionadas con archivos. Fui responsable de implementar la funcionalidad de carga y gestión de archivos, habilitando la visualización y seguimiento del estado de los documentos subidos.

La interfaz fue diseñada con un enfoque centrado en la experiencia de usuario, utilizando tecnologías como React y Tailwind para garantizar una interfaz responsive y accesible en diferentes plataformas. Además, integré Keycloak para gestionar la autenticación y autorización, asegurando un control robusto de acceso solo para usuarios con permisos apropiados.

Desarrollador Front-End - Xintec

Santiago, Chile

Cliente: Imperial - Proyecto Imperial Migración

Octubre 2023 - Marzo 2024

Fui parte activa del equipo de desarrollo en un importante proyecto para migrar la tecnología de aplicaciones móviles de Imperial a Flutter. Durante este proceso, se abordó el desafío relacionado con la lentitud y la optimización de la aplicación, para brindar una experiencia de usuario óptima. Trabajé en estrecha colaboración con mis compañeros de equipo para encontrar soluciones efectivas a problemas técnicos que surgieran durante la migración.

Desarrollador Front-End - Xintec

Santiago, Chile

Cliente: Imperial - Proyecto Imperial Ferretero

Junio 2023 - Agosto 2023

Proporcione apoyo al equipo de soporte de la aplicación móvil de Imperial Ferretero para abordar los problemas informados por los clientes y para incorporar nuevas funcionalidades a la aplicación,

Desarrollador Front-End - Xintec

Santiago, Chile

Cliente: Rayen - Proyecto App SaludTIntegra Offline

Agosto 2022 - Mayo 2023

Participé en el desarrollo de una aplicación móvil para gestionar citas médicas de manera eficiente. Durante este proyecto, asumí el desafío de aprender Dart y el framework Flutter, que son tecnologías esenciales para el desarrollo de aplicaciones híbridas.

Mis responsabilidades incluyeron el análisis de los requerimientos, la creación de un diseño funcional sólido y la implementación de la solución. También coordiné con el equipo de trabajo, llevé a cabo pruebas funcionales y me asegure de seguir los lineamientos de diseño UI/UX establecidos por el cliente y el diseñador,

Desarrollador Front-End/Back End - Xintec

Cliente: Xintec - Plataforma de administración de proyectos

Santiago, Chile Mayo 2022 - Julio 2022

Desarrollo de plataforma de administración de proyectos utilizando React y TypeScript para el frontend, Bootstrap para el diseño de la interfaz de usuario, NestJS para el desarrollo de microservicios junto con TypeORM y PostgresSQL para la base de datos.

EDUCACIÓN

Universidad Tecnológica de Chile, INACAP.

Ingeniería de Informática

Santiago, Chile

2019 - 2020

Universidad Tecnológica de Chile, INACAP.

Analista Programador

Santiago, Chile 2019 - 2020

SKILLS ADICIONALES

Habilidades tecnicas: JavaScript, TypeScript, React, Dart, Flutter, Git, NestJS, HTML5, CSS3

Habilidades personales: Comunicación, Proactividad, Autodidacta, Flexibilidad, Trabajo en equipo